臺灣高等法院民事裁定　　　　　　　　　96年度抗字第1349號
抗　告　人　　鼎順工程股份有限公司
兼法定代理人　甲○○
抗　告　人　　乙○○
　　　　　　　丙○○
上列抗告人等與相對人玉山商業銀行股份有限公司間，因假扣押
事件，對於中華民國96年 6月21日臺灣士林地方法院96年度裁全
字第2416號裁定，提起抗告，本院裁定如下：
    主  文
抗告駁回。
抗告訴訟費用由抗告人等負擔。
    理  由
一、按：債權人就金錢請求或得易為金錢請求之請求，欲保全強
    制執行者，得聲請假扣押，民事訴訟法第522條第1項定有明
    文；且查「假扣押，非有日後不能強制執行或甚難執行之虞
    者，不得為之。」、「請求及假扣押之原因，應釋明之。前
    項釋明如有不足，而債權人陳明願供擔保或法院認為適當者
    ，法院得定相當之擔保，命供擔保後為假扣押。」同法第52
    3條第1項、第526條第 1、2項亦有明文；而：「假扣押非日
    後不能強制執行或恐難執行者不得為之，所謂不能強制執行
    ，如債務人浪費財產，增加負擔，或就其財產為不利益之處
    分，將成為無資力之情形等是，所謂恐難執行，如債務人將
    移住遠方或逃匿是也。」、「債務人浪費財產，增加負擔或
    將其財產為不利益之處分，致達於無資力之狀態，皆係假扣
    押之原因，即法文所謂日後不能為強制執行之情形。」最高
    法院亦分別著有19年度抗字第232號、17年度抗字第163號判
    例意旨，足資參照。
二、本件相對人於原法院聲請意旨略以：抗告人鼎順工程股份有
    限公司 (以下稱鼎順公司)於95年5月10日邀抗告人甲○○、
    丙○○、及訴外人陳文輝為連帶保證人，向相對人借款新臺
    幣(以下同) 2,500萬元，簽訂借款契約、授信約定書，約定
    借款期限自95年5月18日起至97年1月18日止，95年11月 9日
    連帶保證人陳文輝變更為抗告人乙○○；96年 4月13日所簽
    發支票遭拒絕往來，迄同年5月15日不獲兌付票款已達220,0
    00,000餘元；抗告人鼎順公司財務及營運狀況顯已發生重大
    變化，依授信約定書之約定，全部債務視同到期，相對人據
    以請求清償餘款本金 8,250,756元，未獲置理；經查抗告人
    甲○○、乙○○於96年 3月19日就分別所有坐落新店市○○
    段上五十六分小段 164-2地號土地、林口鄉○○○段過崙子
    小段55地號土地應有部分4/9，分別以最高限額2,500萬元、
     4,500萬元之抵押權，設定登記予訴外人楊朝文，顯已就其
    等財產為不利益之處分，抗告人丙○○亦經函催無著，顯有
    日後不能強制執行或甚難執行之虞；為此，提出借款契約、
    契據變更約定書、臺灣票據交換所第一類票據信用資料查覆
    單、授信約定書、土地登記謄本、催告函、信封等為憑，求
    為提供擔保准予假扣押之裁定等語。
三、經核相對人已就其聲請意旨，提出臺灣票據交換所第一類票
    據信用資料查覆單、土地登記謄本、催告函、信封，釋明其
    請求及假扣押之原因，即使釋明有所不足，相對人已陳明願
    供擔保，以代釋明之不足，依上揭法條規定、及參照最高法
    院判例意旨，原法院為准予提供擔保後假扣押之裁定，並無
    違誤；原裁定就相對人之聲請意旨未予略述，固嫌粗疏，亦
    不足以否定相對人已就請求及假扣押之原因，已有釋明之事
    實；抗告意旨僅提出其公司之債權人會議紀錄影本一份，持
    以指摘原裁定不當，求予廢棄；惟觀諸該會議紀錄內容，適
    足以證明抗告人之財務、及營運狀況已發生重大變化，其抗
    告自非有據，應予駁回。
四、據上論結，本件抗告為無理由，依民事訴訟法第495條之1第
    1項、第449條第1項、第95條、第78條裁定如主文。
中　　華　　民　　國　　96　　年　　8 　　月　　22　　日
                    民事第五庭
                        審判長法　官　魏麗娟
　　　　　　　　　　　        法　官　張靜女
　　　　　　　　　　　        法　官　陳博享
正本係照原本作成。
本裁定除以適用法規顯有錯誤為理由，並經本院許可外，不得再
抗告。如提起再抗告，應於收受後10日內委任律師為訴訟代理人
向本院提出再抗告狀。並繳納再抗告費新台幣１千元。
中　　華　　民　　國　　96　　年　　8 　　月　　24　　日
　　　　　　　　　　　　　　　書記官　鄭靜如
